【裁判字號】    97,訴,303
【裁判日期】    970331
【裁判案由】    違反毒品危害防制條例
【裁判全文】
臺灣屏東地方法院刑事判決               97年度訴字第303號
公  訴  人  臺灣屏東地方法院檢察署檢察官
被      告  甲○○
                      （
上列被告因違反毒品危害防制條例案件，經檢察官提起公訴（97
年度毒偵字第280 號），被告於準備程序中就被訴事實為有罪之
陳述，本院合議庭裁定改依簡式審判程序審理，判決如下：
    主  文
甲○○施用第一級毒品，累犯，處有期徒刑壹年。扣案之海洛因
壹包（驗後淨重：零點零伍公克）、含有海洛因成分之注射針筒
壹支，均沒收銷燬之；又施用第二級毒品，累犯，處有期徒刑捌
月。應執行有期徒刑壹年陸月。扣案之海洛因壹包（驗後淨重：
零點零伍公克）、含有海洛因成分之注射針筒壹支，均沒收銷燬
之。
    事  實
一、甲○○前於民國92年間因施用毒品案件，經本院以92年度毒
    聲字第791 號裁定送觀察、勒戒後，認無繼續施用毒品傾向
    ，於92年11月11日釋放出所，由臺灣屏東地方法院檢察署檢
    察官以92年度毒偵緝字第222 號為不起訴處分確定。又其曾
    於93年間因違反毒品危害防制條例案件，經本院以93年度簡
    字第1437號判決判處有期徒刑6 月，上訴後，經本院以93年
    度簡上字第165 號判決撤銷改判有期徒刑8 月確定；復於93
    年間因違反毒品危害防制條例案件，經本院以93年度訴字第
    1019號判決判處有期徒刑10月確定；再於94年間因竊盜案件
    ，經本院以94年度簡字第123 號判決判處有期徒刑5 月確定
    ；又於同年間因竊盜案件，經本院以94年度易字第367 號判
    決判處有期徒刑6 月確定，上開有期徒刑10月、5 月、6 月
    ，嗣經本院以95年度聲字第569 號裁定應執行有期徒刑1 年
    6 月確定；另於94年間因贓物案件，經本院以94年度易字第
    497 號判決判處拘役55日確定，上開各案接續執行，於96年
    5 月25日縮刑期滿執行完畢。詎其猶不知悔改，仍未戒除毒
    癮，於觀察、勒戒執行完畢釋放後，復分別基於施用第一級
    毒品海洛因、第二級毒品甲基安非他命之犯意，於97年2 月
    5 日17時許，將海洛因摻水以注射針筒注射之方式，在其位
    於屏東縣佳冬鄉○○路3 之30號住處，施用第一級毒品海洛
    因1 次；及於97年2 月4 日18時許，燒烤甲基安非他命產生
    氣以口鼻吸食之方式，在屏東縣東港鎮友人住處內，施用第
    二級毒品甲基安非他命1 次。嗣於97年2 月5 日10時許，因
    行跡可疑，為警在屏東縣佳冬鄉○○路15號前盤查，並扣得
    第一級毒品海洛因1 包（驗前淨重：0.059 公克、驗後淨重
    ：0.05公克）、含有海洛因成分之注射針筒1 支，經其同意
    採尿送驗後呈嗎啡、甲基安非他命之陽性反應，始知上情。
二、案經屏東縣警察局枋寮分局報請臺灣屏東地方法院檢察署檢
    察官偵查起訴。
    理  由
一、本件被告甲○○所犯係死刑、無期徒刑、最輕本刑為3 年以
    上有期徒刑以外之罪，其於本院準備程序中就被訴事實為有
    罪之陳述，經法官告知被告簡式審判程序之旨，並聽取公訴
    人、被告之意見後，由本院合議庭依刑事訴訟法第273 條之
    1 第1 項之規定，裁定由受命法官獨任進行簡式審判程序，
    先予敘明。
二、上開事實，業據被告坦承不諱，且被告為警查獲時採尿送驗
    結果呈嗎啡（即海洛因水解後之反應）及甲基安非他命之陽
    性反應，有正修科技大學超微量研究科技中心97年2 月29日
    R00-0000-000號檢驗報告1 紙在卷可證。又扣案之白色粉末
    1 包（驗前淨重：0.059 公克、驗後淨重：0.05公克），經
    送請高雄市立凱旋醫院鑑定結果呈海洛因陽性反應，確屬第
    一級毒品海洛因之情，有該院97年3 月10日濫用藥物成品檢
    驗鑑定書1 紙在卷可考。上述鑑驗結果，均係檢驗機關本於
    專業知識及以精密儀器或科學檢驗方法所得之結論，自可憑
    信。再扣案之注射針筒1 支，經警以臺灣尖端先進生技醫藥
    股份有限公司之檢驗試劑檢驗結果，確含海洛因之陽性反應
    ，顯然沾附有第一級毒品海洛因成分之事實，有初步檢驗報
    告單1 紙在卷可考。足見被告上開自白與事實相符，堪以採
    信。又被告前於92年間因施用毒品案件，經本院以92年度毒
    聲字第791 號裁定送觀察、勒戒後，認無繼續施用毒品傾向
    ，於92年11月11日釋放出所，由臺灣屏東地方法院檢察署檢
    察官以92年度毒偵緝字第222 號為不起訴處分確定，此有臺
    灣屏東地方法院檢察署刑案資料查註紀錄表、全國施用毒品
    案件紀錄表及臺灣高等法院被告全國前案紀錄表各1 份在卷
    可參。從而，本件事證明確，被告犯行洵堪認定。
三、查海洛因及甲基安非他命分屬毒品危害防制條例第2 條第2
    項第1 款、第2 款所稱之第一級、第二級毒品，均不得持有
    、施用，被告竟持以施用，核其所為，係犯同條例第10條第
    1 項之施用第一級毒品罪及同條第2 項之施用第二級毒品罪
    。其施用前持有海洛因及甲基安非他命之低度行為，應為施
    用之高度行為所吸收，均不另論罪。又被告前於93年間因違
    反毒品危害防制條例案件，經本院以93年度簡字第1437號判
    決判處有期徒刑6 月，上訴後，經本院以93年度簡上字第16
    5 號判決撤銷改判有期徒刑8 月確定；復於93年間因違反毒
    品危害防制條例案件，經本院以93年度訴字第1019號判決判
    處有期徒刑10月確定；再於94年間因竊盜案件，經本院以94
    年度簡字第123 號判決判處有期徒刑5 月確定；又於同年間
    因竊盜案件，經本院以94年度易字第367 號判決判處有期徒
    刑6 月確定，上開有期徒刑10月、5 月、6 月，嗣經本院以
    95年度聲字第569 號裁定應執行有期徒刑1 年6 月確定；另
    於94年間因贓物案件，經本院以94年度易字第497 號判決判
    處拘役55日確定，上開各案接續執行，於96年5 月25日縮刑
    期滿執行完畢，此有臺灣屏東地方法院檢察署刑案資料查註
    紀錄表及臺灣高等法院被告全國前案紀錄表各1 份在卷可按
    ，其受徒刑之執行完畢，5 年以內故意再犯有期徒刑以上之
    上述2 罪，皆為累犯，依法均應加重其刑。其所犯上述2 罪
    ，犯意各別，行為互異，應予分別論罪，合併處罰。爰審酌
    被告素行非佳，經觀察、勒戒後，仍未能戒除毒癮，顯見其
    無戒毒悔改之意，惟念其施用毒品乃自戕行為及其犯罪後坦
    認犯行，態度尚稱良好等一切情狀，分別量處如主文所示之
    刑，並定其應執行之刑。又扣案之海洛因1 包（驗後淨重：
    0.05公克，包裝因沾有海洛因成分，無從析離），為第一級
    毒品，已如前述；含有海洛因成分之注射針筒1 支，因與第
    一級毒品海洛因無法分離，應依毒品危害防制條例第18條第
    1 項前段規定，均沒收銷燬之。
據上論斷，應依刑事訴訟法第273 條之1 第1 項、第299 條第 1
項前段，毒品危害防制條例第10條第1 項、第2 項、第18條第1
項前段，刑法第11條、第47條第1 項、第51條第5 款，判決如主
文。
本案經檢察官許英輝到庭執行職務。
中    華    民    國    97    年    3     月    31    日
                  刑事第二庭  法  官   蘇碧珠
上正本證明與原本無異。
如不服本判決應於收受本判決送達後10日內向本院提出上訴書狀
，其未敘述上訴理由者，並得於提起上訴後10日內向本院補提理
由書狀（均須按他造當事人之人數附繕本）「切勿逕送上級法院
」
中    華    民    國    97    年    3     月    31    日
                              書記官  賀燕花
附錄本案論罪科刑法條全文
毒品危害防制條例第10條：
施用第一級毒品者，處6月以上5年以下有期徒刑。
施用第二級毒品者，處3年以下有期徒刑。


司法院資訊處製作；財團法人民間司法改革基金會備份。
